臺灣高雄地方法院刑事裁定　　　　　　　93年度訴字第2783號
公　訴　人　臺灣高雄地方法院檢察署檢察官
被　　　告　甲未○　男　37歲.
選任辯護人　秦德進律師
　　　　　　許惠珠律師
被　　　告　ｇ○○　男　30歲.
　　　　　　甲乙○　男　29歲.
右　　　一
選任辯護人　吳保仁律師
被　　　告　ａ○○　男　25歲（民國68年4月30日生）
選任辯護人　王正宏律師
被　　　告　Ｇ○○　男　30歲（民國63年5月6日生）
選任辯護人　單文程律師
　　　　　　鄭曉東律師
　　　　　　魏緒孟律師
被　　　告　甲Ｃ○　男　24歲（民國69年12月8日生）
選任辯護人　曾劍虹律師
被　　　告　丑○○　男　22歲（民國71年8月28日生）
選任辯護人　陳旻沂律師
被　　　告　ｂ○○　男　29歲（民國64年10月27日生）
選任辯護人　何旭苓律師
被　　　告　Ｔ○○　男　34歲（民國59年11月9日生）
選任辯護人　鍾義律師
被　　　告　Ｘ○○　男　30歲（民國63年8月25日生）
　　　　　　　　　　35號4樓
選任辯護人　單文程律師
　　　　　　鄭曉東律師
　　　　　　魏緒孟律師
上列被告等因組織犯罪防制條例等案件（93年度訴字第2783號）
，聲請具保停止羈押，本院裁定如下：
    主  文
甲未○、ｇ○○、甲乙○、ａ○○、Ｇ○○、甲Ｃ○、丑○○、
ｂ○○、Ｔ○○、Ｘ○○具保停止羈押之聲請，均駁回。
    理  由
一、被告甲未○及其辯護人聲請意旨略以：被告甲未○已遭羈押
    7 個月有餘，且家中有80幾歲之祖父、母，在大陸地區尚有
    生意事務需進行處理，請求具保停止羈押等語。被告ｇ○○
    則以母親病重住院，需人照顧為由，請求具保停止羈押。被
    告甲乙○聲請意旨係以：伊係單親家庭，在外尚積欠債務，
    希望具保停止羈押，出面處理債務等語。被告ａ○○聲請意
    旨為：在判決執行前，希望可以具保停止羈押等語。被告Ｇ
    ○○、Ｘ○○及其等辯護人以其等2 人遭羈押時間約7 月，
    且坦承重利、毀損犯行，足認態度良好，應無再犯之虞為由
    ，請求具保停止羈押。被告甲Ｃ○聲請意旨則係：伊母親因
    有糖尿病及一些不知之疾病住院，希望能具保在外給予照顧
    等語。丑○○之辯護人以被告丑○○僅參與部分行為，且係
    初犯為由，請求具保停止羈押。被告ｂ○○及其辯護人則以
    被告ｂ○○坦承重利犯行，且其母親精神狀況不好，現無能
    力再犯為由，請求具保停止羈押。被告Ｔ○○及其辯護人以
    本件係預防性羈押，因金主即被告甲未○已經遭羈押，被告
    Ｔ○○應無繼續羈押之必要，且被告Ｔ○○家中另有要事尚
    待處理為由，請求具保停止羈押。
二、經查：
  (一)被告甲未○因涉犯組織犯罪條例第3 條前段、刑法第345 條
    及同法第305 條罪嫌，被告ｇ○○、甲乙○、ａ○○、Ｇ○
    ○、甲Ｃ○、丑○○、ｂ○○、Ｔ○○、Ｘ○○均因涉犯組
    織犯罪條例第3 條後段、刑法第345 條及同法第305 條罪嫌
    ，均犯罪嫌疑重大，且有反覆實施之虞，經本院於民國93年
    10月29日，依刑事訴訟法第101 條之1 第1 項第4 款規定，
    予以羈押在案，並分別於94年1 月29日及同年3 月29日，再
    延長羈押2 月。
  (二)被告甲未○、ｇ○○、甲乙○、ａ○○、Ｇ○○、甲Ｃ○、
    丑○○、ｂ○○、Ｔ○○、Ｘ○○等10人涉犯指揮、參與犯
    罪組織，以重利為常業，以及恐嚇危害安全之犯行，除據被
    告Ｎ○○、Ａ○○、Ｖ○○、甲乙○、ａ○○、Ｇ○○、甲
    Ｃ○、丑○○、ｂ○○、Ｔ○○、Ｘ○○於警詢時供述綦詳
    外，並經證人甲Ｈ○、甲Ｊ○、甲庚○、甲午○、Ｕ○○、
    甲子○、ｘ○○○、巳○○、午○○、天○○、Ｒ○○、Ｈ
    ○○、酉○○、辰○○、ｐ○○、癸○○、ｍ○○、ｋ○○
    、ｖ○○、Ｗ○○、甲酉○、Ｙ○○、寅○○、戌○○、Ｄ
    ○○、ｓ○○、ｊ○○、申○○、甲丁○、甲Ｅ○、甲辛○
    、黃○、丙○○、己○○、甲巳○、卯○○、ｎ○○、ｃ○
    ○、ｔ○○、ｈ○○、ｅ○○、ｄ○○、乙○○、Ｐ○○、
    甲Ｇ○、玄○○、ｑ○○、Ｊ○○、甲地○、宙○○、ｉ○
    ○、亥○○、甲壬○、戊○○、Ｃ○○、Ｆ○○、甲○○、
    Ｑ○○、Ｉ○○、ｗ○○、甲己○、Ｋ○○、甲戊○、甲申
    ○、ｕ○○、Ｂ○○、甲玄○、子○○、甲卯○、甲天○、
    甲癸○、Ｌ○○、Ｚ○○、甲戌○、Ｏ○○、壬○○、甲黃
    ○、甲亥○、甲Ｆ○、ｙ○○○、甲辰○、ｏ○○、未○○
    、宇○○、庚○○、辛○○、Ｓ○○、地○○、ｒ○○、甲
    Ｉ○、ｆ○○、甲寅○、甲宙○、ｌ○○、甲丙○、甲丑○
    、甲宇○、丁○○、ｚ○○、甲Ａ○、甲Ｂ○、Ｅ○○、謝
    信仁、Ｍ○○、甲Ｄ○、甲甲○證述在卷，復有指認照片、
    貼單字條、噴漆照片、汽車買賣合約書、催討欠款人出車紀
    錄表、借款人名冊、錄影帶翻拍照片等資料附卷可稽，此外
    ，尚有行動電話、本票、帳冊、客戶資料、房屋租賃契約書
    、人頭帳戶存摺、借款人收款資料、電腦主機、借款未還催
    討名單、柏油桶、木質球棒、噴漆罐、冥紙等、自用小客車
    （牌照號碼XR-1913 號、XK-7511 號、XO-8546 號、ZL-241
    2 號、XR-4210 號）等物品扣案可憑，足認被告甲未○等10
    人，均犯罪嫌疑重大，而以被告甲未○為首之犯罪組織，具
    有相當之規模與集團性，從事討債行為之次數繁多，且被告
    甲乙○、ａ○○、Ｇ○○、甲Ｃ○、丑○○、ｂ○○、Ｔ○
    ○、Ｘ○○、Ｎ○○、Ａ○○、Ｖ○○係陸續加入參與該集
    團，顯見該集團從事犯罪行為有繼續性，足認有反覆實施之
    虞，而均有繼續羈押之必要。
  (三)被告甲未○、ｇ○○、甲Ｃ○、甲乙○、ｂ○○、Ｔ○○，
    或以家有年邁祖父、母及生意需處理，或以親人罹患重病，
    或以家中有債務需出面處理，或以母親精神狀況不好，或以
    家中尚有要事需處理為由，請求具保停止羈押，惟上開理由
    ，均僅係關於被告甲未○、ｇ○○、甲Ｃ○、甲乙○、ｂ○
    ○、Ｔ○○羈押後對其親人造成之不便，而與前開被告等6
    人是否反覆實施恐嚇危害安全行為之虞之判斷無涉，自無法
    據前開理由，准予具保停止羈押。
  (四)又被告甲未○、ｇ○○、甲乙○、ａ○○、Ｇ○○、甲Ｃ○
    、丑○○、ｂ○○、Ｔ○○、Ｘ○○等10人自93年10月29日
    羈押迄今，尚未滿6 個月，被告甲未○、Ｇ○○、Ｘ○○之
    辯護人均謂：被告甲未○、Ｇ○○及Ｘ○○羈押均已7 個月
    云云，容有誤會，且被告遭受羈押期間之長短，與被告是否
    有反覆實施同一犯罪之虞之判斷，並無必然之關係，辯護人
    以羈押期間已逾7 月為由，請求具保停止羈押，自屬無據。
  (五)被告Ｇ○○及Ｘ○○之辯護人雖以被告2 人關於重利及毀損
    部分，坦承犯行，態度良好為由，請求具保停止羈押等語。
    惟被告Ｇ○○及Ｘ○○自警詢、偵查及本院審理中，供詞一
    再反覆，於本院審理期間，辯詞亦一變再變，被告Ｘ○○並
    於本院94年3 月3 日審判期日表示：曾對法官說謊等語（見
    本院卷(五)第260 頁），被告Ｇ○○及Ｘ○○之辯護人以被告
    2 人坦承犯行，態度良好，恐有誤會，是其為被告請求具保
    停止羈押之理由，既不存在，自應予以駁回。
  (六)又被告丑○○係受僱從事以恐嚇危害安全之方式，進行討債
    行為，危害社會治安甚鉅，自難以係初犯為由，遽認被告丑
    ○○無反覆實施之虞。被告ｂ○○、Ｔ○○均僅坦承重利犯
    行，矢口否認恐嚇危害安全部分，然被告ｂ○○及Ｔ○○既
    然負責貸放款項，豈有可能對於如何向債務人催討債務，毫
    不知情，且依照通訊監察譯文之記載，顯見其等2 人就以恐
    嚇危害安全方式向借款人進行討債，亦有參與，其僅就重利
    犯行，予以坦承，尚難謂具有悔悟之心，而無反覆實施之虞
    ，自無法以被告甲未○
    ｂ○○、Ｔ○○不可能再從事恐嚇危害方式暴力討債之犯行
    。
  (七)被告ａ○○請求在判決確定執行前，具保停止羈押，惟因本
    院認其涉犯前揭以重利為常業及恐嚇危害安全之罪嫌，犯罪
    嫌疑重大，且其討債行為之次數繁多，有事實足認有反覆實
    施之虞，而有繼續羈押之必要，已如前述，被告ａ○○請求
    具保停止羈押，自難准許。
三、綜上，上開被告甲未○等10羈押原因既然繼續存在，而被告
    甲未○等10人涉犯之組織犯罪條例、常業重利及恐嚇危害安
    全犯行，因嚴重危害社會之安寧秩序，基於防衛社會安全之
    必要，自有繼續羈押被告甲未○等10人之必要，因此被告甲
    未○、ｇ○○、甲乙○、ａ○○、Ｇ○○、甲Ｃ○、丑○○
    、ｂ○○、Ｔ○○、Ｘ○○等10人聲請具保停止羈押，即難
    准許，均應予駁回。
四、爰依刑事訴訟法第220 條，裁定如主文。
中　　華　　民　　國　　94　　年　　4 　　月　　25　　日
                  刑事第十一庭  審判長法  官  徐美麗
                                      法  官  鄭詠仁
                                      法  官  高增泓
以上正本證明與原本無異。
如不服本裁定，應於送達後5 日內，向本院提出抗告狀。
中　　華　　民　　國　　94　　年　　4 　　月　　25　　日
                                      書記官  林慧芬
